【裁判字號】    98,聲,191
【裁判日期】    980429
【裁判案由】    返還擔保物
【裁判全文】
臺灣嘉義地方法院民事裁定  98年度聲字第191號
聲  請  人  彰化商業銀行股份有限公司
法定代理人  乙○○
代  理  人  甲○○
相  對  人  丙○○
            丁○○
上列聲請人聲請返還擔保物事件，本院裁定如下：
    主  文
本院九十三年度存字第四七二號提存事件聲請人所提存之擔保物
中央政府重大交通建設公債八十六年度甲類第九期債票，面額新
臺幣肆拾萬元，准予返還。
聲請程序費用由相對人連帶負擔。
    理  由
一、按訴訟終結後，供擔保人證明已定20日以上之期間，催告受
    擔保利益人行使權利而未行使者，或法院依供擔保人之聲請
    ，通知受擔保利益人於一定期間內行使權利並向法院為行使
    權利之證明而未證明者，法院應依供擔保人之聲請，以裁定
    命返還其提存物或保證書，民事訴訟法第104條第1項第3款
    定有明文，依同法第106條之規定，於其他依法令供訴訟上
    之擔保者，亦準用之。其中所謂訴訟終結，在因假扣押或假
    處分所供擔保之場合，因該擔保係為保障受擔保利益人因該
    假扣押或假處分所受損害而設，倘執行法院已依假扣押或假
    處分裁定為假扣押或假處分之執行，則在供擔保人撤回假扣
    押或假處分之執行前，受擔保利益人所受損害仍可能繼續發
    生，損害額既尚未確定，自難強令其行使權利，必待供擔保
    人已撤回假扣押或假處分之執行，始得謂為訴訟終結（最高
    法院87年臺抗字第234號裁定意旨可資參照）。
二、聲請意旨略以：本件前依鈞院93年度裁全字第819號民事裁
    定，提供如主文第1項所示之擔保物，以鈞院93年度存字第
    472號提存事件提存後，聲請就相對人之財產為假扣押執行
    （93執全字第389號）在案。茲因相對人已清償債務，聲請
    人已撤回上開假扣押之執行，且鈞院已定20日以上期間催告
    相對人行使權利，迄今逾期仍未行使，爰依法聲請返還上開
    提存擔保物等語，並提出93年度存字第472號提存書、國庫
    保管品經收通知書、本院民事執行處函文、本院98年度聲字
    第7號裁定等影本為證。
三、聲請人上揭主張，經依職權調閱本院93年度裁全字第819號
    、93年度執全字第389號假扣押保全程序暨執行案卷、93年
    度存字第472號擔保提存案卷等核閱屬實，符合民事訴訟法
    第104條第1項第3款所定之「訴訟終結」情形。又本院已定
    20日以上期間催告相對人行使權利迄未行使等情，亦有本院
    98年度聲字第7號行使權利案卷、本院民事紀錄科查詢表3份
    附卷可參，揆諸首揭規定及說明，聲請人之聲請即有理由，
    應予准許。
四、依民事訴訟法第95條、第78條規定裁定如主文。
中    華    民    國    98    年    4     月    29    日
                  民事第二庭  法  官  陳端宜
上為正本係照原本作成。
如對本裁定抗告須於裁定送達後10日內向本院提出抗告狀。
中    華    民    國    98    年    4     月    29    日
                              書記官  王美珍


司法院資訊處製作；財團法人民間司法改革基金會備份。
